臺灣彰化地方法院民事裁定
110年度重訴字第122號
原      告  張仲哲  
訴訟代理人  顏文正律師
被      告  張益政  
訴訟代理人  張顥璞律師
            田欣永律師
上列當事人間請求返還不當得利等事件，本院裁定如下：
    主  文
原告應於收受本裁定送達5日內補繳第一審裁判費新臺幣929,632
元，逾期未補繳即駁回其訴。
    理  由
一、按訴訟標的之價額，由法院核定。核定訴訟標的之價額，以
    起訴時之交易價額為準；無交易價額者，以原告就訴訟標的
    所有之利益為準。法院因核定訴訟標的之價額，得依職權調
    查證據。第1項之核定，得為抗告。以一訴主張數項標的者
    ，其價額合併計算之。但所主張之數項標的互相競合或應為
    選擇者，其訴訟標的價額，應依其中價額最高者定之。以一
    訴附帶請求其孳息、損害賠償、違約金或費用者，不併算其
    價額。民事訴訟法第77條之1、第77條之2定有明文。所謂交
    易價額，應以市價為準。而土地公告現值係直轄市或縣（市
    ）政府依平均地權條例第46條規定，對土地價值逐年檢討、
    調整、評估結果，不當然與市價相當，若法院依職權查知土
    地實際市場交易價額者，仍應以實際市場交易價額為準。
二、經查，原告本件聲明「1.被告應給付原告新臺幣（下同）3,
    929,751元及利息」、「2.確認原告對被告所有坐落彰化縣○
    ○○○○○鄉○○段0000○0000地號土地、溪州鄉湄洲段271地號土
    地（下均稱地號，合稱系爭土地）有2分之1所有權存在。」
    上開聲明1.訴訟標的金額為3,929,751元，聲明2.訴訟標的
    價額，依民事訴訟法第77條之1第2項規定，應以系爭土地起
    訴時交易市價為準。次查，系爭土地近年無買賣紀錄可資認
    定交易價額，而系爭土地鄰近、使用分區與使用地類別與系
    爭土地相同之田尾鄉田平段398之3地號土地、溪州鄉湄洲段
    2地號土地於民國110年8月13日、110年10月22日買賣價金每
    坪78,767元、51,289元等情，有內政部不動產交易實價查詢
    服務網列印結果在卷可稽。依此計算，聲明2交易市價為124
    ,544,304元（計算式：1036、1037地號土地面積合計6,847.
    33平方公尺×0.3025×每坪78,767元×原告請求確認1/2=81,57
    5,726元；271地號土地面積5,539平方公尺×0.3025×每坪51,
    289元×原告請求確認1/2=42,968,578元；81,575,726元+42,
    968,578元=124,544,304元；小數點以下四捨五入）。又上
    開聲明1.訴訟標的金額及聲明2.訴訟標的價額，依民事訴訟
    法第77條之2第1項本文規定，應合併計算。故本件訴訟標的
    價額核定為128,474,055元（計算式：3,929,751元+124,544
    ,304元=128,474,055元），應徵第一審裁判費1,111,296元
    ，扣除原告起訴時繳納181,664元，應補繳929,632元，茲依
    民事訴訟法第249條第1項但書規定，命原告於收受本裁定送
    達5日內向本院補繳，逾期未補繳即駁回其訴。
三、裁定如主文。
中　　華　　民　　國　　111 　年　　6 　　月　　1 　　日
                  民事第一庭    法  官  歐家佑
以上正本係照原本作成。
如不服本裁定關於訴訟標的價額核定部分，應於送達後10日內提
出抗告狀，並繳納抗告費新臺幣1000元；其餘關於命補繳裁判費
部分，不得抗告。
中　　華　　民　　國　　111 　年　　6 　　月　　7 　　日
                                書記官  黃明慧